臺灣臺中地方法院刑事判決　　　　　　　96年度訴字第1624號
公　訴　人　臺灣臺中地方法院檢察署檢察官
被　　　告　甲○○
　　　　　　　　　　(現因案於臺灣臺中監獄執行)
上列被告因贓物案件，經檢察官提起公訴（95年度偵字第26456
、27715號及96年度偵字第694、906號），本院合議庭裁定改以
簡式審判程序審理，判決如下：
    主    文
甲○○連續牙保贓物，累犯，處有期徒刑參月，如易科罰金，以
銀元參佰元即新台幣玖佰元折算壹日。
    事    實
一、甲○○前於民國九十二年間，因違反毒品危害防制條例等案
    件，經本院於九十三年二月十一日以九十三年度訴字第八十
    一號判處有期徒刑七月，於同年三月十一日確定，甫於九十
    三年十一月二十二日縮刑期滿執行完畢。詎仍不知悔改，於
    九十四年十月七日中午二時許，在位於臺中市○○路與忠泰
    東路交岔口之「鍋牛漫步網咖店」，受乙○○（所涉強盜案
    件，業經本院以九十六年度訴字第八八六號判處有期徒刑七
    年六月）之邀約，代為處理男用手錶二只（一只為勞力士牌
    中型藍底白Ｋ帶、一只為名士牌方形鑽表白Ｋ帶）及女用鑽
    戒一只，甲○○明知上揭等物均係來路不明之贓物，仍基於
    牙保贓物之概括犯意，將上開名士牌手錶一只，以新臺幣（
    下同）一萬五千元之價格牙保予陳玨汀；另於同年月十四日
    晚上八時許，在乙○○位於臺中市○○路之住處，將前開勞
    力士牌手錶，以一萬五千元之價格，牙保予陳玨汀；又於同
    年月二十一日，在臺中市○○路○段五十七號六樓之三之住
    處，將上開女用鑽戒一只，以一萬五千元之價格，牙保給位
    於臺中市○○路與漢口路之不詳店名當鋪，並將前揭出賣所
    得共四萬五千元交給乙○○，甲○○則取得牙保所得一萬元
    。
二、案經臺灣臺中地方法院檢察署檢察官指揮法務部調查局臺中
    市調查站、臺中縣警察局刑警大隊及臺中市憲兵隊偵查起訴
    。
    理    由
一、訊據被告甲○○對於上揭犯罪事實坦承不諱，核與共同被告
    乙○○於偵查中結證情節相符，復經證人丙○○、丁○○於
    偵查中指述綦詳，並有贓物認領保管單在卷為憑，互核一致
    ，顯見被告於之自白與事實相符，應可採信。事證明確，被
    告犯行堪以認定。
二、按被告行為後，九十四年二月二日修正公布之刑法，業於九
    十五年七月一日施行，新刑法第二條第一項之規定，係規範
    行為後法律變更所生新舊法律比較適用之準據法，於新刑法
    施行後，應適用新刑法第二條第一項之規定，為「從舊從輕
    」之比較。另於比較時應就罪刑有關之共犯、未遂犯、想像
    競合犯、牽連犯、連續犯、結合犯，以及累犯加重、自首減
    輕暨其他法定加減原因（如身分加減）與加減比例等一切情
    形，本於統一性及整體性原則，綜其全部罪刑之結果而為比
    較（最高法院九十五年五月二十三日刑事庭第八次會議決議
    參照）。本案涉及法律變更之部分如下：
(一)、刑法第三百四十九條第二項之牙保贓物罪，其法定刑得科
      或併科一千元以下罰金，然被告行為後，於九十五年六月
      十四日增訂刑法施行法第一條之一，並規定：「中華民國
　　　九十四年一月七日刑法修正施行後，刑法分則編所定罰金
      之貨幣單位為新臺幣。九十四年一月七日刑法修正時，刑
      法分則編未修正之條文定有罰金者，自九十四年一月七日
      刑法修正施行後，就其所定數額提高為三十倍。但七十二
      年六月二十六日至九十四年一月七日新增或修正之條文，
      就其所定數額提高為三倍。」，且九十四年二月二日公布
      九十五年七月一日施行之刑法第三十三條第五款修正為：
      「主刑之種類如下：˙˙˙五、罰金：新臺幣一千元以上
      ，以百元計算之」，是依修正後之法律，刑法第三百四十
      九條第二項牙保贓物罪所得科處之罰金刑最高為新臺幣三
      萬元、最低為新臺幣一千元；而被告行為時適用之罰金罰
      鍰提高標準條例第一條前段規定：「依法律應處罰金、罰
      鍰者，就其原定數額得提高為二倍至十倍。但法律已依一
      定比率規定罰金或罰鍰之數額或倍數者，依其規定」、現
      行法規所定貨幣單位折算新臺幣標準第二條規定：「現行
      法規所定金額之貨幣單位為圓、銀元或元者，以新臺幣之
      三倍折算之」，及修正前刑法第三十三條第五款規定: 「
      主刑之種類如下：˙˙˙五、罰金：一元以上」，是依行
      為時之法律，刑法第三百四十九條第二項牙保贓物罪所得
      科處之罰金刑最高為新臺幣三萬元、最低為新臺幣三十元
      。因此，比較上述修正前、後之刑罰法律，新法規定並未
      較有利於被告，自應適用被告行為時之舊法即修正前刑法
      第三十三條第五款，並配合罰金罰鍰提高標準條例第一條
      前段等規定。
(二)、被告行為後新法業已刪除連續犯之規定，此刪除雖非犯罪
      構成要件之變更，但顯已影響行為人刑罰之法律效果，自
      屬法律有變更，依新法第二條第一項規定，比較新、舊法
      結果，新法規定並未較有利於舊法，故仍應適用舊法論以
      連續犯。
(三)、關於累犯之規定，修正前刑法第四十七條規定「受有期徒
      刑之執行完畢，或受無期徒或有期徒刑一部之執行而赦免
      後，五年以內再犯有期徒刑以上之罪者，為累犯，加重本
      刑至二分之一」，而修正後之刑法第四十七條第一項則規
      定「受徒刑之執行完畢，或一部之執行而赦免後，五年以
      內故意再犯有期徒刑以上之罪者，為累犯，加重本刑至二
      分之一」，本件被告係於有期徒刑執行完畢五年以內故意
      再犯本件有期徒刑以上之罪，不論依修正前之刑法第四十
      七條，或修正後之刑法第四十七條第一項之規定，均構成
      累犯，並無有利或不利之情形，自不生新舊法比較之問題
      ，應適用修正前之刑法第四十七條，論以累犯。
(四)、綜合上述各條文修正前、後之比較，揆諸前揭最高法院決
      議及修正後刑法第二條第一項規定之「從舊從輕」原則，
      被告自應適用其行為時之法律，即修正前刑法之相關規定
      及修正廢除前罰金罰鍰提高標準條例第二條規定，予以論
      處。
三、被告甲○○明知共同被告乙○○委託販賣之物係屬贓物，仍
    代為介紹販賣予陳玨汀及位在臺中市○○路與漢口路之不詳
    店名當鋪。是核其所為，係犯刑法第三百四十九條第二項之
    牙保贓物罪。被告甲○○先後三次牙保贓物犯行，時間緊接
    ，觸犯構成要件相同之罪，顯係基於概括犯意反覆而為，屬
    連續犯，應依修正前刑法第五十六條之規定論以一罪並加重
    其刑。又被告前於民國九十二年間，因違反毒品危害防制條
    例等案件，經本院於九十三年二月十一日以九十三年度訴字
    第八十一號判處有期徒刑七月，於同年三月十一日確定，甫
    於九十三年十一月二十二日縮刑期滿執行完畢，有臺灣高等
    法院被告前案紀錄表乙紙在卷可參，於有期徒刑執行完畢五
    年以內故意再犯本件有期徒刑以上之罪，為累犯，應依修正
    前刑法第四十七條規定，遞加重其刑。爰審酌被告助長行竊
    者之銷贓管道，增加被害人追贓之困難，所收受之贓物價值
    甚鉅，均值非難；惟念其犯後坦承犯行，態度尚稱良好等一
    切情狀，量處如主文所示之刑，並諭知易科罰金之折算標準
    以示警懲。
據上論斷，應依刑事訴訟法第二百七十三條之一第一項、第二百
九十九條第一項前段，刑法第二條第一項前段、第五十六條（修
正前）、第三百四十九條第二項、第四十七條（修正前）、第四
十一條第一項前段（修正前），罰金罰鍰提高標準條例第一條前
段、第二條（修正前），現行法規所定貨幣單位折算新臺幣條例
第二條，刑法施行法第一條之一，判決如主文。
本案經檢察官黃雅楓到庭執行職務。
中　　華　　民　　國　　96　　年　　6 　　月　　15　　日
                      刑事第十一庭  法　官　林慶郎
以上正本證明與原本無異
如不服本判決，應於收受本判決後十日內向本院提出上訴書狀，
其未敘述上訴理由者，並得於提起上訴後十日內向本院補提理由
書狀（均須按他造當事人之人數附繕本）
                                    書記官　巫偉凱
中　　華　　民　　國　　96　　年　　6 　　月　　15　　日
附錄本案論罪科刑法條全文：
刑法第三百四十九條
收受贓物者，處三年以下有期徒刑、拘役或五百元以下罰金。
搬運、寄藏、故買贓物或為牙保者，處五年以下有期徒刑、拘役
或科或併科一千元以下罰金。
因贓物變得之財物，以贓物論
